臺灣臺北地方法院刑事判決　　　　　　　 96年度易字第185號
公　訴　人　臺灣臺北地方法院檢察署檢察官
被　　　告　甲○○
上列被告因違反商標法案件，經檢察官聲請簡易判決處刑（95年
度偵字第26841號），本院受理後認有不宜改依通常程序審理，
經被告為有罪之陳述，合議庭裁定由受命法官獨任行簡式審判程
序判決如下：
    主  文
甲○○連續明知為未得商標權人同意，於同一商品，使用相同之
註冊商標商品而販賣，處拘役肆拾日，如易科罰金，以銀元佰
元即新台幣玖佰元折算壹日；扣案仿冒如附表所示之商標之「
ABERCROMBIE & FITCH」商標長褲貳佰零伍件、外套壹佰玖拾
件、上衣壹佰貳拾件、仿冒「HOLLISTER」商標長褲壹佰伍拾件
、外套肆拾玖件、上衣壹佰玖拾伍件、仿冒「EZRA FITCH」商標
外套玖件、上衣肆拾件均沒收。又明知為未得商標權人同意，
於同一商品，使用相同之註冊商標商品而販賣，處拘役拾日，
如易科罰金，以新臺幣壹仟元折算壹日；扣案仿冒如附表所示之
商標之「ABERCROMBIE & FITCH」商標長褲貳佰零伍件、外套壹
佰玖拾件、上衣壹佰貳拾件、仿冒「HOLLISTER」商標長褲壹
佰伍拾件、外套肆拾玖件、上衣壹佰玖拾伍件、仿冒「EZRA
FITCH」商標外套玖件、上衣肆拾件均沒收。應執行拘役陸拾
日，如易科罰金，以銀元佰元即新台幣玖佰元折算壹日。扣案
仿冒如附表所示之商標之「ABERCROMBIE & FITCH」商標長褲貳
佰零伍件、外套壹佰玖拾件、上衣壹佰貳拾件、仿冒「
HOLLISTER」商標長褲壹佰伍拾件、外套肆拾玖件、上衣壹佰玖
拾伍件、仿冒「EZRA FITCH」商標外套玖件、上衣肆拾件均沒
收。
    事  實
一、甲○○以販賣服飾為業，明知「ABERCROMBIE & FITCH」、
    「HOLLISTER」及「EZRA FITCH」之商標圖樣，分別經「美
    商A&F商標公司」「美國J.M.H商標公司」向經濟部智慧財產
    局登記在案，專用於附表所示之商品，現均仍在專用期間，
    非經商標專用權人之同意，不得於同一商品，使用相同於前
    開商標之圖樣；且明知中國大陸澳門地區店家大三巴牌坊所
    販售之衣褲均係意圖欺騙他人，而在同一商品使用相同於如
    附表所示之商標圖案。
二、甲○○竟意圖營利，基於概括犯意，於民國95年2、3月間起
    ，自上開澳門商店處以新臺幣（下同）300元以下取得仿冒
    前揭商標之衣褲後，旋自95年2月初起至同年6月30日止，在
    其位於臺北市○○○路○段114號「大水牛服飾有限公司」服
    飾店（店名招牌「OUTLET」），以每件衣服290至390元之價
    格、每件外套590至690元之價格，每件褲子390、690至890
    不等之價格，連續陳列販售予不特定人，或透過雅虎奇摩拍
    賣網站以上開價格連續販售之方式牟利。
三、甲○○再自95年7月1日起，又基於意圖營利販賣之接續犯意
    ，自95年7月1日起至同年11月6日18時25分許，以同一方式
    ，相同之價格，接續販賣上揭仿冒商標之衣物
四、嗣於95年11月6日18時25許，為警至上開大水牛服飾店搜索
     ，始悉上情，並扣得仿冒「ABERCROMBIE &FITCH」商標長
     褲205件、外套193件、上衣120件、仿冒「HOLLISTER」商
     標長褲150件、外套49件、上衣164件、仿冒「HOLLISTER」
     商標（聲請簡易判決處刑書誤載為「shirt」）上衣31件。
     仿冒「Ezra」商標外套9件、上衣43件。
五、案經美商A&F商標公司訴由內政部警政署保安警察第二總隊
    第一大隊第一中隊報告臺灣臺北地方法院檢察署檢察官偵查
    起訴。
    理  由
一、上揭事實，業經被告甲○○於警詢、偵查及本院審訊中坦白
    承認，核與告訴代理人許惠峰之指訴情節悉相一致，並有商
    標註冊證共3份、鑑定證明書4份、現場查獲照片12幀、雅虎
    奇摩拍賣網頁資料、被告開立之統一發票在卷可稽，復有仿
    冒商標之「ABERCROMBIE &FITCH」商標長褲205件、外套193
    件、上衣120件、仿冒「HOLLISTER」商標長褲150件、外套
    49件、上衣195件、仿冒「EZRA FITCH」商標外套9件、上衣
    43 件扣案可資佐憑。是被告之任意性自白經前開證據補強
    ，要與事實相符。本件事證明確，被告犯行洵堪認定，應予
    依法論科。
二、按刑法於94年1月7日修正、94年2月2日公布，並於95年7 月
    1日施行，而行為後法律有變更者，適用行為時之法律。但
    行為後之法律有利於行為人者，適用最有利於行為人之法律
    ，刑法第2條第1項定有明文。
（一）刑法第33條關於罰金數額之規定，由銀元1元以上，修正
      為新台幣1千元以上。修正後有關法定刑罰金數額之規定
      ，並無利於修正前之規定。
（二）被告行為後，刑法第56條連續犯之規定，業已刪除，被告
      所犯數罪應依修正後之數罪併罰之規定分論併罰，此刪除
      雖非犯罪構成要件之變更，但顯已影響行為人刑罰之法律
      效果，自屬法律有變更，仍應比較新舊法之規定。是比較
      結果，修正後之規定並非較有利於被告。（最高法院95年
      第8次刑事庭會議決議參照）。
（三）綜上各修正內容，比較刑法修正前後規定結果，修正後之
      刑法規定未較修正前規定有利於被告，乃依修正前規定論
      處。
三、核被告所為，係犯商標法第82條販賣仿冒商標商品罪。又被
    告如事實欄二所示先後多次販賣仿冒商標行為，時間緊接，
    所犯罪名與構成要件相同，顯係基於概括犯意反覆為之，應
    依修正前刑法第56條連續犯之規定以一罪論，並加重其刑。
    其如事實欄三所示自95年7月1日起至同年11月16日之販賣仿
    冒商標犯行，係基於同一犯意，對同一法益侵害之數舉動接
    續施行，乃接續犯，應論以一罪（最高法院86年台上字第32
    95號判例參照）。上開連續販賣及接續販賣之二罪，犯意個
    別、行為互異，應依修正前刑法第51條第5款之規定分論併
    罰。聲請簡易判決處刑書漏未論列「EZRA FITCH」商標部分
    ，惟已經記載扣案仿冒「Ezra」商標衣褲數量，且與起訴部
    分有連續犯及接續犯之裁判上一罪關係，本院自得併予審究
    ，附此指明。爰審酌商標有辨識商品來源功用，權利人須經
    過相當時間並投入大量資金於商品行銷及品質改良，始使該
    商標具有代表一定品質效果，被告為貪圖利益，製造而使用
    告訴人商標圖樣，對商標權人潛在市場利益造成侵害非小，
    所販賣仿冒項鍊之商品，數量及價值，及犯罪後之態度等一
    切情狀，量處各如主文所示之刑。又被告行為後刑法第41條
    易科罰金規定已修正，罰金罰鍰提高標準條例第2條業已修
    正刪除，並均自95年7月1日生效。觀諸95年7月1日以前，易
    科罰金折算標準至多以新臺幣900元折算1日，而依新修正之
    刑法第41條，則規定易科罰金折算標準至少以新臺幣1000元
    折算1日，茲比較刑法修正前後之易科罰金折算標準，以95
    年7 月1日修正公布施行前之規定，較屬有利。是均依修正
    前刑法第41條第1項前段、修正前罰金罰鍰提高標準條例第2
    條諭知易科罰金折算標準，並定其應執行之刑（被告行為後
    刑法第51條第6款文字雖有修正，但僅就合併定多數拘役之
    上限，一為4個月、一為120日，並無差異，並無新舊法比較
    問題）及易科罰金折算標準（易科罰金之折算標準依最高法
    院72年第九次會議之決議意旨，應以有利被告之新臺幣玖佰
    元折算之）。至扣案之仿冒商標之「ABERCROMBIE & FITCH
    」商標長褲205件、外套193件、上衣120件、仿冒「HOLLIST
    ER」商標長褲150件、外套49件、上衣195件、仿冒「EZRA
    FITCH」商標外套9件、上衣43件，均應依商標法第83條規定
    宣告沒收。
四、按臺灣地區與大陸地區人民關係條例第2條第2款之規定，大
    陸地區係指臺灣地區以外之中華民國領土。又香港澳門關係
    條例施行細則第2條規定，本條例所稱大陸地區，係指台灣
    地區以外，但不包括香港及澳門之中華民國領土。而所謂輸
    入係指由國外運輸進入我國領土者而言，至所謂我國之領土
    則以固有之領域為範圍，此憲法第4條定有明文，而國家之
    統治權係以獨立性與排他性行使於其領土之內，此不因領土
    之一部分由於某種事實上之原因暫時未能發揮作用而有異。
    亦經最高院71年台上字第8219號判例揭明此旨在案。是自大
    陸地區購買進入我國台灣地區領域，並非刑法上之輸入。另
    有謂懲治走私條例第12條規定自大陸地區私運物品進入臺灣
    地區，或自臺灣地區私運物品前往大陸地區者，以私運物品
    進口、出口論，故論自大陸地區進口亦屬輸入云云。然按該
    條例所規範者為行政院所公布之管制物品，依92年10月23日
    行政院臺財字第0920056338號公告修正管制物品，並無商標
    法所規範之仿冒商標商品，亦不能適用矣。是被告自我國澳
    門地區將仿冒商標商品帶入我國台灣地區，並非商標法第82
    條之輸入行為，附予敘明。
據上論斷，應依刑事訴訟法第452條、第273條之1第1項、第299
條第1項前段，商標法第82條、第83條，刑法第2條第1項前段、
第11條前段、第51條第6款、第9款、第10款修正前刑法第56條、
第41條第1項前段，修正前罰金罰鍰提高標準條例第2條，現行法
規所定貨幣單位折算新臺幣條例第2條，判決如主文。
本案經檢察官侯靜雯到庭執行職務
中　　華　　民　　國　　96　　年　　2 　　月　　27　　日
　　　　　　　　　刑事第十六庭  法　官　吳定亞
以上正本證明與原本無異。
如不服本判決，應於判決送達後10日內，向本院提出上訴狀。
　　　　　　　　　　　　　　　　書記官　高菁菁
中　　華　　民　　國　　96　　年　　2 　　月　　27　　日
附錄本案論罪科刑法條全文：
商標法第81條
未得商標權人或團體商標權人同意，有下列情形之一者，處三年
以下有期徒刑、拘役或科或併科新臺幣二十萬元以下罰金：
　一、於同一商品或服務，使用相同之註冊商標或團體商標者。
　二、於類似之商品或服務，使用相同之註冊商標或團體商標，
      有致相關消費者混淆誤認之虞者。
　三、於同一或類似之商品或服務，使用近似於其註冊商標或團
      體商標之商標，有致相關消費者混淆誤認之虞者。
商標法第82條
明知為前條商品而販賣、意圖販賣而陳列、輸出或輸入者，處一
年以下有期徒刑、拘役或科或併科新臺幣五萬元以下罰金。
附表
